【裁判字號】    90,易,524
【裁判日期】    900409
【裁判案由】    恐嚇
【裁判全文】
臺灣臺北地方法院刑事判決                            九十年度易字第五二四號
    公  訴  人  臺灣臺北地方法院檢察署檢察官
    被      告  丁○○
右列被告因恐嚇案件，經檢察官提起公訴（八十九年度偵字第二三七三四號），本院
判決如左：
    主      文
丁○○以加害生命之事，恐嚇他人，致生危害於安全，處有期徒刑肆月，如易科罰金
，以參佰元折算壹日，緩刑貳年。
扣案鐵製撥線鉗壹支沒收之。
    事      實
一、丁○○原係力霸保泰保全股份有限公司（下稱力霸保泰保全公司）之機電主任，
    因故被撤換，遂於民國八十九年九月卅日下午四時廿分許，至該公司位於臺北市
    ○○路○段九九巷卅六號地下室之管理室，找管理室主任甲○○質問，後因不滿
    甲○○答稱更換主任非其所決定等語，一時氣起，竟高舉其所攜帶長約五十公分
    、以報紙包裹之鐵製撥線鉗一支，作勢欲毆擊甲○○，並恫稱：要給你死云云，
    以此加害生命之事恐嚇甲○○，致之心生畏懼，而危害其安全。嗣經本院扣得丁○○所有之前開撥線鉗一支。
二、案經被害人甲○○訴由臺灣臺北地方法院檢察署檢察官偵查起訴。
    理      由
一、訊據被告丁○○固坦承有因被撤換機電主任一事而於右揭時、地找告訴人甲○○
    質問，惟矢口否認有何恐嚇犯行，辯稱：伊當時只說以後再談，未與告訴人發生
    爭吵，且撥線鉗係裝在紙袋內，未拿出來，無恐嚇情事云云。經查，右開犯罪事
    實，迭經告訴人甲○○於檢察官偵查、本院訊問中指訴綦詳，核與在場目擊證人
    丙○○於檢察官偵查及本院訊問中證述情節相符，有各該筆錄在卷可憑。參以被
    告自承當時在氣頭上遂將裝有撥線鉗之袋子舉起等語，堪信告訴人之指訴非虛。
    至證人乙○○於本院訊問中雖附和被告之辯解，而證稱伊未見被告恐嚇告訴人云
    云。然證人乙○○於偵查中亦同列為被告（後經檢察官為不起訴處分），所為證
    詞難免偏頗，已難盡信，況其亦自陳斯時因與證人丙○○爭奪搖控器而未加注意
    等語，所為證詞自不足為被告有利之認定。另起訴書載稱被告手持開山刀乙節，
    係以告訴人及證人丙○○於偵查中之陳述為依據。然此為被告所堅決否認，且告
    訴人及證人丙○○嗣於本院訊問中均稱被告手持之物係以紙包裹，「類似」開山
    刀等語，顯然渠等均未能確定該物即為開山刀；再佐以證人即力霸保泰保全公司
    總經理劉興萬於本院審理中到庭結證稱：伊於案發之後即趕赴現場處理，並檢視
    當時被告手持以報紙包裹之物，確係扣案之鐵製撥線鉗無誤等語，足徵被告斯時
    所持之物係扣案鐵製撥線鉗，而非起訴書所載之開山刀，應予敘明。綜上所述，
    被告所辯未恐嚇告訴人云云，顯係嗣後卸責之詞，殊無足採。本件事證明確，被
    告之犯行堪以認定，應予依法論科。
二、按被告手持鐵製撥線鉗作勢欲毆擊告訴人，並恫稱「要給你死」，顯係以加害生
    命之事恐嚇告訴人，該舉動及言詞在客觀上足以使人心生畏懼，足生危害於告訴
    人之安全至明。故核被告所為，係犯刑法第三百零五條恐嚇危害安全罪。爰審酌
    被告尚無前科，有臺灣高等法院被告全國前案紀錄表、臺灣高等法院檢察署刑案
    紀錄簡覆表各一紙在卷可按，告訴人所受損害尚屬輕微，惟被告犯後飾詞圖卸，
    難謂有悔意，及其犯罪之動機、目的、手段等一切情狀，量處如主文所示之刑。
    又被告行為後，刑法第四十一條業經修正，並於九十年一月十日經總統公布施行
    ，原條文修正為：「犯最重本刑為五年以下有期徒刑之刑之罪，而受六個月以下
    有期徒刑或拘役之宣告，因身體、教育、職業、家庭之關係或其他正當事由，執
    行顯有困難者，得以一元以上三元以下折算一日，易科罰金。但確因不執行所宣
    告之刑，難收矯正之效，或難以維持法秩序者，不在此限。」並改列為第一項，
    此修正對被告並無不利，自應適用裁判時即修正後之新法，併諭知易科罰金之折
    算標準。另查，被告前未曾受過有期徒刑以上刑之宣告，此有前揭刑案紀錄簡覆
    表在卷可考，其因一時氣憤致罹刑章，經此科刑之教訓，當知所警惕而無再犯之
    虞，且被告業與告訴人達成和解，告訴人亦當庭表示不願追究，本院認其所受刑
    之宣告以暫不執行為適當，併宣告緩刑二年，以啟自新。末查，本院當庭扣案之
    鐵製撥線鉗一支，係被告犯罪所用之物，且屬被告所有，業據其供承在卷，併依
    法沒收之。
據上論斷，應依刑事訴訟法第二百九十九條第一項前段，刑法第二條第一項前段、第
三百零五條、第四十一條第一項、第七十四條第一款、第三十八條第一項第二款，罰
金罰鍰提高標準條例第一條前段、第二條，判決如主文。
本案經檢察官王文德到庭執行職務
中      華      民      國    九十      年      四      月      九      日
                                      臺灣臺北地方法院刑事第八庭
                                          法  官  宋  松  璟
右正本證明與原本無異。
如不服本判決，應於判決送達後十日內，向本院提出上訴狀。
              書記官  楊  文  祥
中      華      民      國    九十      年      四      月      九      日
附錄法條
刑法第三百零五條
以加害生命、身體、自由、名譽、財產之事恐嚇他人，致生危害於安全者，處二年以
下有期徒刑、拘役或三百元以下罰金。


司法院資訊處製作；財團法人民間司法改革基金會備份。
